臺灣臺北地方法院民事判決
111年度重訴字第239號
原      告  凌大賢  

            凌瑞賢  

            凌莊賢  
共      同
訴訟代理人  林維堯律師
被      告  凌小惠  

            凌玉芳  
共      同
訴訟代理人  陳崇善律師
上列當事人間請求清償債務事件，本院於民國111年8月15日言詞
辯論終結，判決如下：
    主  文
被告應於繼承被繼承人凌寅賢、張素蘭遺產範圍內，連帶給付凌
大賢新臺幣陸仟壹佰肆拾玖萬捌仟貳佰捌拾壹元，暨自民國一零
九年十二月十六日起至清償日止按週年利率百分之五計算之利息
。
被告應於繼承被繼承人凌寅賢、張素蘭遺產範圍內，連帶給付凌
瑞賢新臺幣壹仟柒佰伍拾萬捌仟捌佰參拾元，暨自民國一零九年
十二月十六日起至清償日止按週年利率百分之五計算之利息。
被告應於繼承被繼承人凌寅賢遺產範圍內，連帶給付凌莊賢新臺
幣伍仟伍佰捌拾貳萬玖仟壹佰元，暨自民國一零九年十二月十六
日起至清償日止按週年利率百分之五計算之利息。
原告其餘之訴駁回。
訴訟費用由被告連帶負擔。
本判決第一項、第二項、第三項，於原告分別依附件三左列原告
供擔保金額欄所示之金額供擔保後，各得假執行；但被告若分別
依附件三被告二人反擔保金額欄所示之金額為原告預供擔保，得
免為假執行。
原告其餘假執行之聲請駁回。
    事實及理由
壹、程序部分
　　被告凌小惠、凌玉芳（下合稱為被告2人）經合法通知，均
    未於最後言詞辯論期日到場，均核無民事訴訟法第386條各
    款所列情形，爰依原告凌大賢、凌瑞賢、凌莊賢（下合稱為
    原告3人）之聲請，由其一造辯論而為判決。
貳、實體部分
一、原告3人主張：
　㈠被告2人為訴外人凌寅賢之繼承人，原告3人為凌寅賢之兄弟
    ，被告2人之母則為訴外人張素蘭。凌寅賢自民國83年至91
    年間，因操作股票而陸續向原告3人借款，嗣原告3人分別與
    凌寅賢會算，凌寅賢承認其分別向凌大賢、凌瑞賢、凌莊賢
    借款新臺幣（下同）8421萬2672元、2705萬2000元、5582萬
    9100元，並開立同面額之支票做為借款憑證。凌寅賢、張素
    蘭分別於101年8月29日、101年7月13日死亡，被告2人及訴
    外人凌國棟為凌寅賢、張素蘭繼承人，於101年11月26日就
    凌寅賢所遺遺產訂立分割協議書，約定門牌號碼臺北市○○區
    ○○○路0段00○00號12樓之1房屋（因出租予忠泰房屋仲介股份
    有限公司，下稱忠泰房屋）、門牌號碼臺北市○○區○○路0段0
    號12樓之7、之8房屋（因出租予龍圖文理補習班，下稱龍圖
    房屋）由凌小惠單獨繼承，門牌號碼臺北市○○區○○○路0段00
    0號4樓房屋（因出租予學冠文理補習班，下稱學冠房屋）由
    被告2人共同繼承。　　
　㈡被告2人於辦妥繼承登記後，主張原告3人在凌寅賢亡故前後
    有收取忠泰房屋、學冠房屋、龍圖房屋租金，而對原告3人
    起訴請求返還不當得利，經本院以104年度重訴字第876號事
    件受理（與二審案件即臺灣高等法院106年度重上字第616號
    事件合稱為系爭另案，判決部分下稱另案一審判決、另案二
    審判決），本院審理後認被告2人之請求無理由，以另案一
    審判決駁回其訴。被告2人不服提起上訴，經臺灣高等法院
    以另案二審判決事件受理。另案二審判決審理程序中，凌大
    賢抗辯凌寅賢向其借款8421萬2672元未還，張素蘭曾向其借
    款30萬元，凌大賢亦曾代凌寅賢墊付歷年房屋稅、地價稅共
    77萬1615元、代墊退還訴外人大陸工程股份有限公司之合建
    保證金277萬5000元，凌大賢對凌寅賢、張素蘭合計有8806
    萬1787元之債權可抵銷；凌瑞賢則抗辯凌寅賢欠款2705萬20
    00元未還，代墊張素蘭喪葬費100萬元，尚對張素蘭有495萬
    6830元之債權，另代凌寅賢墊付京鷹大樓管理費31萬9800元
    ，對凌寅賢尚有311萬5000元之租金債權，合計凌瑞賢對凌
    寅賢、張素蘭有3644萬3630元之債權可抵銷。就前述抵銷抗
    辯之主張，被告2人於另案一審判決審理中提出民事準備書㈤
    狀，承認匯款單之真正，並自認凌大賢對張素蘭有16萬元之
    債權、對凌寅賢有6625萬1861元之債權、凌大賢對凌寅賢、
    張素蘭合計有6641萬1861元之債權；亦自認凌瑞賢對張素蘭
    有449萬6830元之債權、代墊張素蘭喪葬費100萬元、代凌寅
    賢墊付京鷹大樓管理費5萬元，另對凌寅賢有1955萬2000元
    之債權，凌瑞賢對凌寅賢、張素蘭合計有2509萬8830元之債
    權。
　㈢另案二審判決認定凌小惠得依不當得利之法律關係請求凌大
    賢給付忠泰房屋及學冠房屋租金共計471萬5580元、得請求
    凌瑞賢給付學冠房屋及龍圖房屋租金共計495萬元，凌玉芳
    得依不當得利之法律關係請求凌大賢給付學冠房屋租金19萬
    8000元，得請求凌瑞賢給付學冠房屋租金264萬元，然被告2
    人既自認對凌大賢、凌瑞賢分別有6641萬1861元、2509萬88
    30元之債務存在，經抵銷後，被告2人對凌大賢、凌瑞賢已
    無債權，請求返還不當得利即無理由，而駁回其上訴。另案
    二審判決係本於兩造之辯論結果而為判斷之確定判決，認定
    被告2人對凌大賢、凌瑞賢有前述債務存在，依爭點效理論
    ，被告2人即不得為相反之主張。前述債務以被告2人對凌大
    賢、凌瑞賢之不當得利返還請求權抵銷後，尚欠凌大賢6149
    萬8281元、凌瑞賢1750萬8830元，應由被告2人負連帶清償
    責任。而凌莊賢借款予凌寅賢及會算結果由凌寅賢開立支票
    予凌莊賢做為債權憑證之經過，與凌大賢、凌瑞賢之情形完
    全相同，凌莊賢確實對凌寅賢有5582萬9100元之債權，亦應
    由被告2人負連帶清償責任。
　㈣爰依消費借貸之法律關係、民法第1148條第1項、第1153條、
    第233條規定提起本件訴訟等語，並聲明：
　⒈被告2人應連帶給付凌大賢6149萬8281元，暨自109年12月16
    日起至清償日止按週年利率5％計算之利息。
　⒉被告2人應連帶給付凌瑞賢1750萬8830元，暨自109年12月16
    日起至清償日止按週年利率5％計算之利息。
　⒊被告2人應連帶給付凌莊賢5582萬9100元，暨自109年12月16
    日起至清償日止按週年利率5％計算之利息。
　⒋願供擔保請宣告准予假執行。　　
二、被告2人均未於最後言詞辯論期日到場，據其先前言詞辯論
    所為之聲明、陳述略以：否認凌寅賢與原告3人間有借貸關
    係，另案二審判決之認定也不代表凌寅賢與原告3人間有借
    貸關係，只是表示被告2人當時因為舉證因素無法證明主張
    ，詳細會再具狀。關於系爭另案有無爭點效之適用，亦會再
    具狀。原告3人雖提凌寅賢簽發支票，但凌寅賢在簽發大額
    票據，均會親自簽名，不會蓋章，凌寅賢過世以後，被告2
    人迄今無法取回凌寅賢生前單據、資料、印章。又原告3人
    所提凌莊賢借款明細暨凌莊賢所開立之支票、匯款回條聯、
    存款回條聯、存款憑條，匯款情形是否存在及代表之意義仍
    待確認等語，資為抗辯，並聲明：原告3人之訴駁回。如受
    不利判決，願供擔保請准免為假執行之宣告。
三、兩造不爭執事項（見本院卷第26、32-33頁）：
　㈠原告3人與凌寅賢為兄弟關係。長幼順序為凌寅賢、凌大賢、
    凌莊賢、凌瑞賢。
  ㈡凌寅賢、張素蘭為配偶關係，凌寅賢已於101年8月29日死亡
    ，張素蘭已於101年7月13日死亡。凌小惠、凌玉芳、凌國棟
    為凌寅賢、張素蘭之子女。
　㈢凌莊賢本件請求不在系爭另案認定範圍。　　　
四、本院得心證之理由：　
　㈠凌大賢、凌瑞賢部分：
　⒈按學說上所謂之爭點效，係指法院於判決理由中，就訴訟標
    的以外當事人所主張或抗辯足以影響判決結果之重要爭點，
    本於當事人辯論之結果已為實質之判斷時，除有顯然違背法
    令、或當事人提出新訴訟資料足以推翻原判斷之情形外，於
    同一當事人就與該重要爭點有關所提起之他訴訟，不得再為
    相反之主張，法院亦不得作相反之判斷，以符民事訴訟法上
    之誠信原則（最高法院99年度台上字第781號裁判要旨參照
    ）。查凌大賢、凌瑞賢主張凌大賢、凌瑞賢與被告2人間系
    爭另案業已認定「凌小惠依不當得利之法律關係請求凌大賢
    給付其所收取之忠泰房屋租金451萬7,580元、學冠房屋租金
    19萬8,000元（即396,000元×1/2），合計金額471萬5,580元
    （即4,517,580+198,000）;請求凌瑞賢給付龍圖房屋租金23
    1萬元、學冠房屋租金264萬元，合計金額495萬元。凌玉芳
    依不當得利之法律關係請求凌大賢給付19萬8,000元、凌瑞
    賢給付264萬元，為有理由，應予准許」（參另案二審判決
    理由四㈢，見北司調卷第94-95頁），惟「凌大賢主張對張素
    蘭有16萬元借款債權、對凌寅賢有6,625萬1,861元之借款債
    權存在，合計金額為6,641萬1,861元（計算式:16萬+66,251
    ,861元=66,411,861）；凌瑞賢主張有代墊張素蘭喪葬費100
    萬元、對張素蘭有449萬6,830元借款債權、代凌寅賢付管理
    費5萬元、對凌寅賢有1,955萬2,000元借款債權，合計金額
    為2,509萬8,830元（計算式:100萬+4,496,830元+5萬+19,55
    2,000元=25,098,830元），應認真實可採（詳如附表二（按
    ：即本判決附件一）「上訴人不爭執部分」欄位所載）。」
    （參另案二審判決理由四㈢，見北司調卷第98-99頁），故「
    從而，因被上訴人（按：即凌大賢、凌瑞賢）得請求上訴人
    （按：即被告2人）給付之債權金額，遠高於上訴人得請求
    被上訴人給付之債權金額，經被上訴人為抵銷計算後，上訴
    人已無餘額可得請求。」（參另案二審判決理由四㈦，見北
    司調卷第100-101頁），已生爭點效，被告2人不得為相反之
    主張等語，業已提出另案二審判決為據（見北司調卷第87-1
    05頁），經核系爭另案業已確定，凌大賢、凌瑞賢在系爭另
    案所提抵銷抗辯，屬重要爭點，系爭另案業已本於當事人辯
    論之結果為實質判斷，本案當事人於凌大賢、凌瑞賢與被告
    2人之範圍內係屬同一，凌大賢、凌瑞賢本件訴訟之請求，
    亦與系爭另案所提抵銷抗辯實質相同，應有爭點效之適用，
    被告2人不得再為相反之主張，本院亦不得作相反之判斷，
    是被告2人因繼承凌寅賢、張素蘭之債務而對凌大賢、凌瑞
    賢分別負6149萬8281元（計算式：6641萬1861元－471萬5580
    元－19萬8000元＝6149萬8281元）、1750萬8830元（計算式：
    2509萬8830元－495萬元－264萬元＝1750萬8830元）之連帶清
    償責任，應堪認定。被告2人雖抗辯另案二審判決之認定也
    不代表凌寅賢與原告3人間有借貸關係，只是表示被告2人當
    時因為舉證因素無法證明主張，關於爭點效部分會再具狀云
    云（見本院卷第32-33頁）。然本件仍應有爭點效之適用，
    業經本院敘明理由如上，被告2人雖於111年4月20日言詞辯
    論期日稱會再就有無爭點效適用具狀，並經本院當庭宣示被
    告2人應於111年5月4日提出答辯狀，被告2人逾期未具狀，
    且迄至本院111年8月15日言詞辯論終結時止，亦未提出任何
    答辯狀，上開答辯顯無可採。
　⒉按繼承人自繼承開始時，除本法另有規定外，承受被繼承人
    財產上之一切權利、義務。但權利、義務專屬於被繼承人本
    身者，不在此限。繼承人對於被繼承人之債務，以因繼承所
    得遺產為限，負清償責任；繼承人對於被繼承人之債務，以
    因繼承所得遺產為限，負連帶責任。繼承人相互間對於被繼
    承人之債務，除法律另有規定或另有約定外，按其應繼分比
    例負擔之。民法第1148條、第1153條分別定有明文。查被告
    2人因繼承凌寅賢、張素蘭之債務而對凌大賢、凌瑞賢分別
    負6149萬8281元、1750萬8830元之連帶清償責任，固經本院
    認定如前，然依民法第1153條第1項規定，被告2人仍以繼承
    所得遺產為限，負連帶責任，凌大賢、凌瑞賢之請求未限定
    被告2人之責任，以所得遺產為限，此部分請求，自屬無據
    。
　㈡凌莊賢部分：
　  凌莊賢主張凌寅賢前已承認向凌莊賢借款5582萬9100元等情
    ，業已提出凌莊賢借款明細暨凌莊賢所開立之支票、匯款回
    條聯、存款回條聯、存款憑條及凌寅賢開立之發票日97年5
    月25日、面額5582萬9100元之證據為證（見北司調卷第21-6
    5頁）。被告2人雖抗辯：原告3人雖提凌寅賢簽發支票，但
    凌寅賢在簽發大額票據，均會親自簽名，不會蓋章，凌寅賢
    過世以後，被告2人迄今無法取回凌寅賢生前單據、資料、
    印章。至原告3人所提凌莊賢借款明細暨凌莊賢所開立之支
    票、匯款回條聯、存款回條聯、存款憑條，匯款情形是否存
    在及代表之意義仍待確認云云，然凌寅賢開立之發票日97年
    5月25日、面額5582萬9100元，其上之印鑑章與凌寅賢在彰
    化商業銀行（下稱彰銀）中崙分行帳號第00-00000-000號支
    票存款帳戶留存之印鑑相符，業經彰銀中崙分行函覆明確，
    有彰銀中崙分行111年7月26日彰崙字第0000000A號函1份在
    卷可稽（見本院卷第95頁），是前開支票之形式真正已無疑
    義，被告2人若欲進一步抗辯凌寅賢遭盜開支票，該變態事
    實即應由被告2人負舉證之責，被告2人對此全未提出任何證
    據，否認前開支票之形式真正之抗辯，顯無可採。又凌莊賢
    就借款交付予凌寅賢之事實，除已提出凌莊賢所開立之支票
    、匯款回條聯、存款回條聯、存款憑條為證外，附件二編號
    1、3、4、5所示支票業已存入凌寅賢在彰銀中崙分行帳號00
    000000000000號帳戶，且除附件二編號1、2、3、4、5、17
    、29、31、39、40、43、52、55、56、57、58、59、61、63
    、64、72、76、77、78外，其餘均係存入凌寅賢在彰銀中崙
    分行帳號00000000000000號帳戶，附件二編號77、78係存入
    凌玉芳在第一商業銀行（下稱一銀）大安分行帳號00000000
    000號帳戶，亦經彰銀中崙分行、一銀大安分行分別函覆明
    確，有彰銀中崙分行上開111年7月26日函、一銀大安分行11
    1年7月28日一大安字第00074號函各1份在卷可佐（見本院卷
    第93、95頁），是凌莊賢已就交付借款5582萬9100元予凌寅
    賢之事實，舉證明確，凌寅賢亦確實開立同額支票予凌莊賢
    作為擔保，凌莊賢自得請求凌寅賢之繼承人即被告2人在繼
    承凌寅賢之遺產範圍內，就凌寅賢對凌莊賢所負5582萬9100
    元債務負連帶清償責任。至凌莊賢之請求未將被告2人所負
    連帶責任範圍限定於所得遺產部分，亦屬無據。
五、綜上所述，原告3人依消費借貸之法律關係、民法第1148條
    第1項、第1153條、第233條規定請求：㈠被告2人應於繼承被
    繼承人凌寅賢、張素蘭遺產範圍內，連帶給付凌大賢6149萬
    8281元，暨自109年12月16日起（即自被告2人109年12月8日
    收受原告3人催告存證信函之日起加計7日之翌日，見北司調
    卷第111-112頁）至清償日止按週年利率5％計算之利息。㈡被
    告2人應於繼承被繼承人凌寅賢、張素蘭遺產範圍內連帶給
    付凌瑞賢1750萬8830元，暨自109年12月16日起（即自被告2
    人109年12月8日收受原告3人催告存證信函之日起加計7日之
    翌日，見北司調卷第117-118頁）至清償日止按週年利率5％
    計算之利息。㈢被告2人應於繼承被繼承人凌寅賢遺產範圍內
    連帶給付凌莊賢5582萬9100元，暨自109年12月16日起（即
    自被告2人109年12月8日收受原告3人催告存證信函之日起加
    計7日之翌日，見北司調卷第121-122頁）至清償日止按週年
    利率5％計算之利息，為有理由，應予准許，逾此範圍，則無
    理由，應予駁回。兩造陳明願供擔保，聲請宣告假執行及免
    為假執行，經核原告3人勝訴部分，合於法律規定，爰分別
    酌定相當之擔保金額宣告之；至原告3人敗訴部分，其假執
    行之聲請失所附麗，併予駁回。
六、本件事證已臻明確，兩造其餘之攻擊或防禦方法，經本院詳
    予斟酌後，認為均不足影響判決之結果，自無逐一論駁之必
    要。
七、訴訟費用負擔之依據：民事訴訟法第79條、第85條第2項。
中　　華　　民　　國　　111 　年　　9 　　月　　16　　日
　　              民事第二庭  法　官  李子寧
以上正本係照原本作成。
如對本判決上訴，須於判決送達後20日內向本院提出上訴狀。如
委任律師提起上訴者，應一併繳納上訴審裁判費。　　　　　　
中　　華　　民　　國　　111 　年　　9 　　月　　16　　日
　　　　　　　　　            書記官  黃幸雪
附件一（即另案二審判決附表二）：
編號 抵銷項目  抵銷之金額 上訴人不爭執部分 備註 1 凌大賢主張之抵銷項目 對張素蘭之債權 300,000 160,000元不爭執（原卷三第136、144頁） 原審卷一第10背面、24-32頁、卷三第237頁 2  代凌寅賢繳納所有土地99、100、102年度之地價稅 771,615 爭執 原審卷三第4背面、237背面-238頁 3  對凌寅賢之借款債權 84,212,672 66,251,861元不爭執;17,960,811元爭執（原卷三第136、144頁） 原審卷二第39、51-72頁、卷三第239背面頁 4  代凌寅賢墊付對大陸工程之合建保證金 2,777,500 爭執 原審卷一第10背面、14-23頁、卷三第4、237頁 5  小計 88,061,787 66,411,861 　 6 凌瑞賢主張之抵銷項目 代墊張素蘭喪葬費 1,000,000 不爭執 原審卷一第11背面頁、卷三第126背面、239頁 7  對張素蘭之債權 4,956,830 4,496,830元不爭執 （原卷三第138、145頁） 原審卷一第10背面、24-32頁、卷三第237頁 8  代墊凌寅賢京鷹商務大樓管理委員會97年4月至100年8月止管理費(每月7,800元) 319,800 5萬元不爭執（原卷三第138、145頁） 原審卷一第10背面、33-37頁、卷三第237背面頁 9  出租凌寅賢台北市○○路000號5、6樓及增建之租金債權，自97年1月至104年5月止，每月35,000元 3,115,000 爭執 原審卷一第11背面、59-62頁、卷三第239頁 10  對凌寅賢之借款債權 27,052,000 19.552,000元不爭執（原卷三第138、145頁） 原審卷一第59-62頁、卷二第39、73-80頁、卷三第239背面頁,被證十一 11  小計 36,443,630 25,098,830  

附件二（即原告111年5月25日民事聲請調查證據狀所附借款明細
，見本院卷第51-53頁）：
借款明細     編號 借款憑證 日期 （民國） 金額 （新臺幣/元） 受款人帳號(彰銀中崙分行) 1 支票一張 83年12月27日 4,100,000 （空白）　 2 匯款回條聯 83年12月31日 2,700,000 （空白）　 3 支票一張 84年1月16日 2,900,000 （空白）　 4 支票一張 84年1月18日 2,900,000 （空白）　 5 支票一張 84年1月27日 1,500,000 （空白）　 6 存款存根聯 84年3月18日 300,000 00000000000000 7 存款存根聯 84年5月12日 300,000 00000000000000 8 存款存根聯 84年5月30日 250,000 00000000000000 9 存款存根聯 84年6月10日 200,000 00000000000000 10 存款存根聯 84年6月24日 200,000 00000000000000 11 存款存根聯 84年7月15日 100,000 00000000000000 12 存款存根聯 84年7月13日 200,000 00000000000000 13 存款存根聯 84年7月27日 1,550,000 00000000000000 14 存款存根聯 84年7月25日 700,000 00000000000000 15 匯款回條聯 84年7月27日 2,000,000 00000000000000 16 匯款回條聯 84年7月31日 3,000,000 00000000000000 17 匯款回條聯 84年8月4日 541,268 （空白）　 18 匯款回條聯 84年8月4日 2,550,000 00000000000000 19 匯款回條聯 84年8月4日 1,500,000 00000000000000 20 匯款回條聯 84年8月7日 1,500,000 00000000000000 21 匯款回條聯 84年8月9日 1,500,000 00000000000000 22 匯款回條聯 84年8月8日 1,500,000 00000000000000 23 匯款回條聯 84年8月11日 1,500,000 00000000000000 24 匯款回條聯 84年8月10日 1,500,000 00000000000000 25 匯款回條聯 84年8月15日 2,000,000 00000000000000 26 匯款回條聯 84年8月12日 3,250,000 00000000000000 27 匯款回條聯 84年8月31日 250,000 00000000000000 28 匯款回條聯 84年8月18日 1,000,000 00000000000000 29 匯款回條聯 84年9月25日 100,000 （空白）　 30 匯款回條聯 84年10月5日 500,000 00000000000000 31 匯款回條聯 84年10月20日 1,000,000 （空白）　 32 匯款回條聯 84年10月7日 400,000 00000000000000 33 匯款回條聯 84年11月15日 300,000 00000000000000 34 匯款回條聯 84年10月24日 250,000 00000000000000 35 匯款回條聯 84年12月7日 200,000 00000000000000 36 匯款回條聯 84年12月15日 100,000 00000000000000 37 匯款回條聯 84年12月22日 150,000 00000000000000 38 匯款回條聯 85年1月10日 100,000 00000000000000 39 存款憑條 85年1月12日 497,593 （空白） 40 匯款回條聯 85年2月1日 498,000 （空白）　 41 匯款回條聯 85年2月27日 150,000 00000000000000 42 匯款回條聯 85年1月20日 250,000 00000000000000 43 匯款回條聯 85年1月20日 497,249 （空白）　 44 匯款回條聯 85年3月12日 200,000 00000000000000 45 匯款回條聯 85年3月16日 100,000 00000000000000 46 匯款回條聯 85年4月3日 300,000 00000000000000 47 匯款回條聯 85年4月13日 200,000 00000000000000 48 匯款回條聯 85年5月23日 300,000 00000000000000 49 匯款回條聯 85年5月15日 200,000 00000000000000 50 匯款回條聯 85年6月11日 100,000 00000000000000 51 存款存根聯 85年6月25日 300,000 00000000000000 52 匯款回條聯 85年7月3日 500,000 （空白）　 53 存款存根聯 85年7月6日 200,000 00000000000000 54 存款存根聯 85年7月26日 200,000 00000000000000 55 匯款回條聯 85年8月15日 410,000 （空白）　 56 匯款回條聯 85年8月16日 354,000 （空白）　 57 匯款回條聯 85年8月21日 420,000 （空白）　 58 匯款回條聯 85年9月4日 121,000 （空白）　 59 匯款回條聯 85年9月19日 300,000 （空白）　 60 匯款回條聯 85年10月14日 150,000 00000000000000 61 匯款回條聯 85年12月17日 238,000 （空白）　 62 存款存根聯 86年1月7日 150,000 00000000000000 63 匯款回條聯 86年4月30日 700,000 （空白）　 64 匯款回條聯 86年5月6日 331,000 （空白）　 65 存款存根聯 86年5月7日 200,000 00000000000000 66 匯款回條聯 86年9月11日 450,000 00000000000000 67 存款存根聯 86年9月20日 300,000 00000000000000 68 存款存根聯 86年12月16日 100,000 00000000000000 69 存款存根聯 87年4月30日 200,000 00000000000000 70 存款存根聯 87年6月3日 200,000 00000000000000 71 存款存根聯 87年9月29日 250,000 00000000000000 72 匯款回條聯 87年9月30日 60,990 （空白）　 73 存款存根聯 88年4月15日 300,000 00000000000000 74 匯款回條聯 89年3月22日 100,000 00000000000000 75 存款存根聯 89年3月22日 200,000 00000000000000 76 匯款回條聯 95年8月16日 500,000 （空白）　 77 匯款回條聯 90年10月4日 340,000 一銀大安分行戶名凌玉芳帳號00000000000 78 匯款回條聯 92年6月27日 370,000 一銀大安分行戶名凌玉芳帳號00000000000 合計：55,829,100     

附件三：
假執行範圍 原告 左列原告供擔保金額（新臺幣） 被告2人反擔保金額 （新臺幣） 主文第一項 凌大賢 2050萬元 6149萬8281元 主文第二項 凌瑞賢 584萬元 1750萬8830元 主文第三項 凌莊賢 1861萬元 5582萬9100元